【裁判字號】    96,海商,1
【裁判日期】    970502
【裁判案由】    侵權行為損害賠償
【裁判全文】
臺灣桃園地方法院民事裁定               96年度海商字第1號
聲  請  人  DS-Rendit.
            & Co. Con.
法定代理人  Jurgen Sa.
訴訟代理人  賴文萍律師
相  對  人  三湖海運株式會社（Samho Shipping Co., Ltd.)
法定代理人  甲○○Yong .
相  對  人  瑞典船東責任互保協會（Sveriges Angfartygs
            Assurans .
法定代理人  Frans Mal.
共      同
訴訟代理人  蔣瑞琴律師
上列當事人間因本院96 年度海商字第1號侵權行為損害賠償事件
，聲請人即被告聲請命相對人即原告供訴訟費用之擔保，本院裁
定如下：
    主  文
相對人三湖海運株式會社（Samho Shipping Co., Ltd.) 應於本
裁定送達後貳拾伍日內，以現金為聲請人供訴訟費用擔保新臺幣
參仟壹佰伍拾元。其擔保期間為臺灣桃園地方法院九十六年度海
商字第一號侵權行為損害賠償事件之訴訟確定終結日止。
相對人瑞典船東責任互保協會（Sveriges Angfartygs Assurans
Forening, the Swedish Club.）應於本裁定送達後貳拾伍日內
，以現金為聲請人供訴訟費用擔保新臺幣壹仟伍佰元。其擔保期
間為臺灣桃園地方法院九十六年度海商字第一號侵權行為損害賠
償事件之訴訟確定終結日止。
    理  由
一、按原告於中華民國無住所、事務所及營業所者，法院應依被
    告聲請，以裁定命原告供訴訟費用之擔保，且按法院命原告
    供擔保者，應於裁定中定擔保額及供擔保之期間，又定擔保
    額，以被告於各審應支出之費用總額為準。民事訴訟法第96
    條第1 項、第99條第1 、2 項分別定有明文。前開規定被告
    於各審應支出之費用總額，係指法院預計被告於本案第一審
    至第三審訴訟程序中，可能支出各項訴訟費用之總額，並應
    以法定之訴訟費用為限。而此項費用，不包括原告起訴或其
    提起上訴應預納之裁判費在內。次按對於財產權訴訟之第二
    審判決，如因上訴所得受之利益，不逾新臺幣一百萬元者，
    不得上訴。前二項所定數額，司法院得因情勢需要，以命令
    減至新臺幣五十萬元，或增至一百五十萬元。民事訴訟法第
    46 6條第1 項、第3 項分別定有明文。又司法院已將民事訴
    訟法第466 條第1 項所定上訴第三審之利益額數，提高為新
    台幣15 0萬元，並訂於中華民國91年2 月8 日起實施，司法
    院發布有(91)院台廳民一字第03075 號命令可參。
二、本件聲請意旨略以：聲請人前已於民國96年7 月12日聲請本
    院命相對人即原告供訴訟費用擔保，並已於96年7 月23日、
    96年10月2 日以96年度海商字第1 號裁定命相對人供訴訟費
    用擔保在案。未料相對人於前開裁定供擔保後，再提出追加
    起訴狀，追加請求聲請人與他被告應連帶給付相對人2 人新
    臺幣（下同）20萬元及自追加起訴狀繕本送達聲請人之日起
    ，按年利率百分之5 計算之利息（下稱追加聲明(1)），及請
    求聲請人與他被告應連帶給付相對人三湖海運株式會社10萬
    元及自追加起訴狀繕本送達之翌日起，按年利率百分之5 計
    算之利息（下稱追加聲明(2)），而相對人即原告為外國法人
    ，於中華民國無住所、事務所及營業所，爰依民事訴訟法第
    96 條 之規定，聲請就追加起訴之部分，命相對人供訴訟費
    用之擔保等語。
三、經查，聲請人主張相對人即原告在中華民國境內無住所、事
    務所及營業所乙節，有相對人提出之本院96年度海商字第1
    號起訴狀在卷可稽，足堪採信。又兩造間就本件侵權行為損
    害賠償事件，相對人於96年10月11日所追加請求部分之訴訟
    標的金額為30萬元，其中追加聲明(1)之部分係相對人2 人請
    求聲請人及他被告連帶給付20萬元，追加聲明(2)之部分係相
    對人三湖海運株式會社請求聲請人及他被告連帶給付10萬元
    ，是相對人三湖海運株式會社對聲請人所追加請求之金額為
    20萬元，相對人瑞典船東責任互保協會對聲請人所追加請求
    之金額為10萬元。蓋因相對人對聲請人追加請求部分，均未
    達得提起第三審上訴之利益數額，故聲請人因相對人追加請
    求所可能支出者，僅為第二審裁判費用，分別為3,150 元、
    1,500 元。另相對人係對聲請人及他被告本於本件事故所受
    不同性質損失，或對第三人所應負擔之賠償給付責任追加請
    求連帶賠償，是相對人之請求既屬可分，爰分別命其提供訴
    訟費用之擔保。
四、綜上，相對人三湖海運株式會社應為聲請人供訴訟費用之擔
    保3,150 元，相對人瑞典船東責任互保協會應為聲請人供訴
    訟費用之擔保1,500 元。聲請人即被告於本案言詞辯論前聲
    請命相對人供訴訟費用之擔保，與法並無不合，應予准許，
    爰裁定如主文。
中    華    民    國    97    年    5     月    2     日
                  民事第三庭    法  官  陳清怡
上列正本證明與原本無異。
如不服本裁定應於送達後5 日內向本院提出抗告狀。
中    華    民    國    97    年    5     月    2     日
                                書記官  劉璟佳


司法院資訊處製作；財團法人民間司法改革基金會備份。
